Inventaris van het archief van het Staatsbedrijf der Posterijen, Telegrafie en Telefonie (PTT): Hoofdbestuur, (1893) 1927-1939 (1953)
Nationaal Archief, Den Haag
- Centraal geregistreerde stukken, A
  - Correspondentie, I
    - Posterijen, 1
      - Postwaarden, 1.7
        - Diverse soorten postwaarden, 1.73
          - Stukken betreffende het ontwerp, de oplaag en de aanmaak van briefkaarten, 1927-1937, 166; 1 pak
          - Stukken betreffende het ontwerp, de aanmaak en de uitgifte van postbladen en briefomslagen, 1927-1937, 167; 1 omslag
          - Stukken betreffende de aanmaak van diverse portzegels, 1927-1938, 168; 1 omslag
          - Stukken betreffende de vervaardiging van postwissels, voorzien van een pantogram, 1929-1931, 169; 1 omslag
          - Stukken betreffende de aanmaak van een formulier "kennis-geving van telefoonnummer", 1938-1939, 170; 1 omslag
        - Bijzondere zegels, 1.74
          - Stukken betreffende de uitgifte van weldadigheidszegels, en de bestemming van de netto opbrengst van de verkoop ervan, 1927-1939, 171; 1 pak
          - Stukken betreffende de vervaardiging en verkoop van brandkastzegels. Betreft onder meer de overeenkomst met de N.V. Maatschappij tot Exploitatie van Blaaderen's Drijvende Scheepsbrandkasten, 1927-1931., 172; 1 omslag
          - Stukken betreffende de aanmaak en uitgifte van diverse luchtpostzegels, 1928-1938, 173; 1 omslag
          - Stukken betreffende de uitgifte van Rode Kruis zegels, 1927., 174; 1 omslag
          - Stukken betreffende de uitgifte van Olympiade postzegels, 1927-1928, 175; 1 omslag
          - Stukken betreffende de uitgifte van bijzondere briefkaarten met een toeslag boven de frankeerwaarde, waarvan het voordelig saldo van de verkoop ten goede komt aan het Algemeen Steuncomité 1939, 1939., 176; 1 omslag
          - Stukken betreffende de uitgifte en verkoop van Vredespost-zegels, 1930-1937, 177; 1 omslag
          - Stukken betreffende de uitgifte en verkoop van Rembrandt-zegels, 1929-1930, 178; 1 omslag
          - Stukken betreffende de uitgifte van bijzondere frankeerzegels ten bate van de Algemene Nederlandse Vereniging voor Vreemdelingenverkeer, 1930-1932, 179; 1 omslag
          - Stukken betreffende de uitgifte van bijzondere frankeerzegels ten bate van het Fonds tot herstel van de Goudsche Glazen, 1931, 180; 1 omslag
          - Stukken betreffende de uitgifte van bijzondere frankeerzegels ten bate van het uitvoerend comité voor de viering van het vierde eeuwfeest der geboorte van Prins Willem van Oranje, 1931-1933., 181; 1 omslag
          - Stukken betreffende de uitgifte van bijzondere frankeerzegels ten bate van het Nationaal Crisiscomité, 1933-1934, 182; 1 omslag
          - Stukken betreffende de uitgifte van jubileumzegels ter herdenking van het 300 jarig bestaan van Curaçao als Nederlandse kolonie, 1933-1934, 183; 1 omslag
          - Stukken betreffende de uitgifte, en de verdeling van de netto opbrengst van de verkoop, van Zeemanszegels, 1931-1933, 184; 1 omslag
          - Stukken betreffende de uitgifte van bijzondere frankeerzegels ten bate van de tuberculose bestrijding (Emmazegels), 1933-1935, 185; 1 omslag
          - Stukken betreffende de uitgifte van bijzondere frankeerzegels ten bate van het Pelikaan comité (opgericht tot het bijeen-brengen van een nationaal luchtvaartfonds), 1934-1935, 186; 1 omslag
          - Stukken betreffende de uitgifte van bijzondere postzegels ten bate van nationale verenigingen, die een sociaal doel nastreven of van cultureel belang zijn, 1934-1939., 187; 1 omslag
            Betreft o.m. zomerzegels
          - Stukken betreffende de uitgifte van bijzondere postzegels, ter herdenking van het 300 jarig bestaan van de Rijksuniversiteit te Utrecht, 1935-1936, 188; 1 omslag
          - Stukken betreffende de uitgifte van Jamboreepostzegels, 1936-1937, 189; 1 omslag
          - Stukken betreffende de uitgifte van postzegels ter herdenking van het 100 jarig bestaan van de Nederlandse Spoorwegen, 1937-1939, 190; 1 omslag
          - Stukken betreffende de uitgifte van bijzondere postzegels ter herdenking van het 40 jarig regeringsjubileum van koningin Wilhelmina, 1938, 191; 1 omslag
          - Stukken betreffende de uitgifte van bijzondere frankeerzegels ter herdenking van het twaalfde Eeuwgetijde van Willibrord, apostel der Nederlanden, 1938-1939, 192; 1 omslag
        - Valse postwaarden, 1.75
          - Stukken betreffende het nemen van maatregelen tegen de vervalsing van postzegels en de nabootsing van frankeerzegels, 1927-1931, 193; 1 omslag
        - Filatelie, 1.76
          - Stukken betreffende filatelie loketten, postzegeltentoonstel-lingen, postzegelveilingen en de "Dag van de postzegel", 1927-1938, 194; 1 omslag
      - Militaire post, 1.8
        - Stukken betreffende het vervoer, de bestelling en de behandeling van post van en aan militaire instanties. Betreft onder meer de gang van zaken tijdens dreigend oorlogsgevaar en in oorlogsomstandigheden, 1929-1944., 195; 1 pak
        - Stukken betreffende de vrijstelling van port voor de verzending van post door en aan militairen, 1939, 196; 1 omslag
    - Telegrafie, 2
      - Algemene en internationale zaken, 2.1
        - Algemene regelingen, 2.11
          - Stukken betreffende het opheffen en schenden van het telegraafgeheim, 1932-1934, 197; 1 omslag
          - Stukken betreffende het buiten gebruik stellen van de officiële telegraaf terminologie op bijkantoren met geringe buitenlandse verkeer, 1929-1932, 198; 1 omslag
          - Stukken betreffende het uniformeren, aanvullen en wijzigen van de internationale telegraaf alfabetten, 1927-1938., 199; 1 omslag
            Bevat een exemplaar van het Internationaal Verdrag betreffende de verreberichtgeving, Madrid, 1932.
          - Stukken betreffende de inrichting van de internationale telegraafstatistieken, 1931., 200; 1 omslag
            Bevat Propositions du comité de revision du Règlement Téléphonique International
        - Congressen en conferenties, 2.12
          - Stukken betreffende de internationale conferentie voor de Verreberichtgeving te Caïro in 1938, 1933-1939., 201; 1 omslag
            Bevat een drukproef/vertaling van het Internationale Verdrag betreffende Verreberichtgeving
          - Stukken betreffende stemrecht op internationale telegraaf- en telefoonconferenties, 1934-1937., 202; 1 omslag
            Bevat besprekingsverslagen van internationale telefoon- en telegraaf conferenties
          - Stukken betreffende de internationale telegraafconferentie te Brussel in 1928, 1928, 203A; 1 pak
          - Stukken betreffende de internationale telegraafconferentie te Brussel in 1928, 1929, 203B; 1 omslag
          - Stukken betreffende de internationale telegraaf- en telefoonconferentie te Caïro in 1938, 1936-1938. Algemene onderwerpen, 204; 1 omslag
          - Stukken betreffende de internationale telegraaf- en telefoonconferentie te Caïro in 1938, 1936-1938. Voorstellen, 205; 1 pak
          - Stukken betreffende de internationale telegraaf- en telefoonconferentie te Caïro in 1938, 1936-1938. Bijlagen, 206; 1 pak
          - Stukken betreffende de internationale telegraaf- en telefoonconferentie te Madrid in 1932, 1929-1933. Algemene onderwerpen, 207; 1 pak
          - Stukken betreffende de internationale telegraaf- en telefoonconferentie te Madrid in 1932, 1929-1933. Voorstellen, 208; 1 pak
          - Stukken betreffende vergaderingen van de Comité Consultatief International Télégraphique (CCIT), 1928-1937., 209; 1 pak
            Bevat diverse statistieken
        - Wetten en reglementen, 2.13
          - Stukken betreffende het in Brussel vastgestelde protocol, houdende aanvullingen op en wijzigingen van het Internationaal Telegraafreglement, 1929-1931., 210; 1 omslag
            Bevat een exemplaar van het Internationale Telegraafreglement met het daarbij behorend Reglement herziening van Brussel 1928
          - Stukken betreffende het aanvullen en wijzigen van de Telegraaf- en Telefoonwet, 1927-1939, 211; 1 pak
          - Stukken betreffende het wijzigen van de Rijkstelegraafreglementen van 1926 en 1934, 1927-1939. Rijkstelegraafreglement 1926, 212; 1 pak
          - Stukken betreffende het wijzigen van de Rijkstelegraafreglementen van 1926 en 1934, 1927-1939. Rijkstelegraafreglement 1934, 213; 1 pak
        - Dienstvoorschriften, 2.14
          - Stukken betreffende het wijzigen van de lijst van telegraaf-kantoren, 1935, 214; 1 omslag
        - Telegrammen, 2.2
          - Verzending bijzondere telegrammen, 2.21
            - Stukken betreffende de gang van zaken rondom het verzenden van regeringstelegrammen, 1926-1930, 215; 1 omslag
            - Stukken betreffende de gang van zaken rondom het verzenden van telegrammen met antwoord betaald en antwoordbewijzen, 1927-1933., 216; 1 omslag
              Bevat een exemplaar van de 2e editie van Tableau C "Des taxes du régime Européen (taxes en centimes de franc or)"
            - Stukken betreffende de gang van zaken rondom het verzenden van uitgestelde telegrammen, 1926-1938. Nieuwe bepalingen, 217; 1 pak
            - Stukken betreffende de gang van zaken rondom het verzenden van uitgestelde telegrammen, 1926-1938. Uitgestelde telegrammen binnen Nederland, 218; 1 pak
            - Stukken betreffende de gang van zaken rondom het verzenden van uitgestelde telegrammen, 1926-1938. Uitgestelde telegrammen binnen Europa, 219; 1 pak
            - Stukken betreffende de gang van zaken rondom het verzenden van uitgestelde telegrammen, 1926-1928. Uitgestelde telegrammen buiten Europa, 220A; 1 pak
            - Stukken betreffende de gang van zaken rondom het verzenden van uitgestelde telegrammen, 1929-1938. Uitgestelde telegrammen buiten Europa, 220B; 1 pak
            - Stukken betreffende de gang van zaken rondom het verzenden van nacht- en weekendtelegrammen, 1923-1938, 221; 1 pak
            - Stukken betreffende de gang van zaken rondom het verzenden van Paas- en Pinkstertelegrammen, 1928-1936, 222; 1 omslag
            - Stukken betreffende de mogelijkheid tot het verzenden van brieftelegrammen tussen Nederland en Nederlands Indië met ingang van 04 12 1939, 1939, 223; 1 omslag
            - Stukken betreffende het gebruik van cijfers in gemengd schrift en de overeengekomen taalgebruik in telegrammen, 1930., 224; 1 omslag
              Bevat de circulaires nr. 914 en 922
            - Stukken betreffende gang van zaken inzake de invoering van gelukstelegrammen, 1924-1933., 225; 1 pak
              Bevat grafieken, kranteartikelen en voorbeelden van gelukstelegrammen
            - Stukken betreffende gang van zaken inzake de invoering van gelukstelegrammen, 1934-1939., 226; 1 pak
            - Stukken betreffende de gang van zaken rondom het verzenden van Kerst- en Nieuwjaartelegrammen, 1927-1939. Telegramverkeer binnen- en buitenland 1927 1929., 227; 1 pak
              Bevat diverse overzichten, grafieken en instructies
            - Stukken betreffende de gang van zaken rondom het verzenden van Kerst- en Nieuwjaartelegrammen, 1927-1939. Telegramverkeer binnen- en buitenland 1930 1931., 228; 1 pak
            - Stukken betreffende de gang van zaken rondom het verzenden van Kerst- en Nieuwjaartelegrammen, 1927-1939. Telegramverkeer binnen- en buitenland 1932 1939., 229; 1 pak
            - Stukken betreffende de gang van zaken rondom het verzenden van Kerst- en Nieuwjaartelegrammen, 1927-1939. Algemene stukken., 230; 1 omslag
            - Stukken betreffende de gang van zaken rondom het verzenden van SOS berichten via de radio omroepen, 1928-1931, 231; 1 omslag
            - Stukken betreffende het bestellen van telegrammen met een aanwijzing dat antwoord wordt verwacht, 1930-1931, 232; 1 omslag
          - Afrekening telegramkosten, 2.22
            - Stukken betreffende het afrekenen van de kosten voor het verwerken van telegrammen per giro, telefoon of verreschrijver, 1928-1935, 233; 1 omslag
            - Stukken betreffende het afrekenen van de kosten voor het verwerken van collect telegrammen, 1928-1935., 234; 1 pak
              Bevat een rapport door A. Spaans van een dienstreis naar New York
          - Telegrammen t.b.v. kustwacht en scheepvaart, 2.23
            - Stukken betreffende de gang van zaken met betrekking tot de kustwacht en stormwaarschuwingsposten, 1926-1939, 235; 1 omslag
            - Stukken betreffende de gang van zaken met betrekking tot de Vredeskustwacht, 1927-1937., 236; 1 omslag
              Bevat diverse schema's met verbindingen van kustwacht- en stormwaarschuwingsdiensten
            - Stukken betreffende een instructie voor de gang van zaken bij de Noordzeekanaaldienst, 1931-1933, 237; 1 omslag
            - Stukken betreffende het verstrekken van inlichtingen aan de inspecteur van het Belgische Loodswezen, 1929, 238; 1 omslag
            - Stukken betreffende het voorstel tot wijziging van de voorschriften met betrekking tot telegrammen voor de ambulante recherche te water, 1934, 239; 1 omslag
      - Telegraafdienst, 2.3
        - Telegraafkantoren, 2.31
          - Stukken betreffende het opheffen van de centraalkantoren van Groningen en Leeuwarden, 1932, 240; 1 omslag
          - Stukken betreffende het oprichten, in stand houden en opheffen van postagentschappen en post-, telegraaf- en telefoonstations, 1927-1938, 241; 1 omslag
          - Stukken betreffende openstelling en sluiting van spoorweg-telegraafkantoren in diverse plaatsen in Nederland, 1927-1938., 242
            Bevat een topografische kaart 1 omslag
        - Behandeling telegrammen, 2.32
          - Stukken betreffende reexpeditie van telegrammen, 1932-1935., 243; 1 omslag
          - Stukken betreffende het afschaffen van naseiningskosten van telegrammen, 1938-1939, 244; 1 omslag
          - Stukken betreffende wijziging van artikel 19 en 38 van het Internationaal Telegraafreglement inzake verkortingen en afkortingen van plaatsnamen in telegrammen, 1929-1933., 245; 1 omslag
            Bevat diverse circulaires
          - Stukken betreffende een aanvulling op artikel 19 van de Verzamelde Voorschriften Telegraafdienst inzake het op dezelfde wijze overseinen van eigennamen zoals aangegeven door de afzender, 1939., 246; 1 omslag
          - Stukken betreffende het vermelden van de adresaanduiding "Veldpost" op telegrammen aan militairen, 1939, 247; 1 omslag
          - Stukken betreffende de nummering van telegrammen, 1927-1928, 248; 1 omslag
          - Stukken betreffende de mogelijkheid tot het aanbieden van telegrammen op markten, in café's e.d. aan speciaal daarvoor aangewezen telegraafpersoneel, 1930-1931, 249; 1 omslag
        - Codebepalingen, 2.33
          - Stukken betreffende het wijzigen van de codebepalingen, 1926-1927, 250; 1 omslag
          - Stukken betreffende de invoering en het gebruik van een dienstcode, 1927-1930, 251; 1 omslag
        - Bestelling telegrammen, 2.34
          - Stukken betreffende het bestellen van telegrammen, 1930., 252; 1 stuk
          - Stukken betreffende het bestellen van telegrammen en expresse zendingen binnen en buiten de kosteloze bestelkring, 1929-1938, 253; 1 pak
          - Stukken betreffende het afschaffen van het recht voor verzoeken om afwijking van de gewone bestelling van telegrammen, 1931-1932., 254; 1 omslag
            Bevat het verslag van de bespreking inzake het Rentabiliteitsrapport in het Kabinet van de Drg d.d. 03 11-1931
          - Stukken betreffende het overbrengen en bestellen van telegrammen op het platteland tijdens sluitingstijd van de hulp-kantoren en stations, 1931-1932, 255; 1 omslag
          - Stukken betreffende het doorzenden van onbestelbare telegrammen die bestemd zijn voor spoorwegreizigers, 1927, 256; 1 omslag
        - Concessies en machtigingen, 2.35
          - Koninklijk Besluit betreffende wijziging van KB d.d. 26 4 1911 nr. 62, artikel 6 en nr. 63, artikel 7 inzake een telegraafverbinding tussen kantoren van de Nederlandse Spoorwegen en rijkstelegraafkantoren, 1928., 257; 1 stuk
          - Stukken betreffende het verlenen of intrekken van een machtiging voor de aanleg en het gebruik van een particuliere telegraafverbinding, 1931-1934, 258; 1 omslag
          - Stukken betreffende het overbrengen van berichten via de Tikker- en Telexdienst, 1927-1939., 259
            Bevat een Afschrift van de Acte van Oprichting van de N.V. Tikkerdienst gevestigd te Amsterdam d.d. 10-10-1930 1 omslag
          - Stukken betreffende een afwijziging van de concessie aanvraag voor de aanleg van een telegrafische verbinding van Nederland met Noord Amerika, 1926-1928, 260; 1 omslag
        - Bijzondere regelingen, 2.36
          - Stukken betreffende het voorschrift dat postkantoren in kennis gesteld moeten worden van intrekking en wijziging van telegramadressen, 1928, 261; 1 omslag
          - Stukken betreffende het beperken van de openstellingstijden van telegraaf- en telefoonkantoren op zon- en feestdagen, 1934-1937, 262; 1 omslag
          - Stukken betreffende de vergoeding voor kantoorhouders bij buitengewone openstelling van telegraaf- en telefoonkantoren in bijzondere omstandigheden, 1929-1939, 263; 1 omslag
          - Stukken betreffende nieuwe bepalingen voor de samenstelling en inzending van het dienstpakket, 1927-1928, 264; 1 omslag
      - Telegraafverbindingen- en toestellen, 2.4
        - Stukken betreffende de resultaten van de inventarisatie van het telegraaf- en telefoon luchtdradennet, 1931-1932, 265; 1 omslag
        - Stukken betreffende het afwikkelen van het telegramverkeer per teletype, 1927-1939. Telegramverkeer tussen telegraaf- en telefoonkantoren., 1 pakN.B.Bevat een exemplaar van het boekwerkje "Telephone Typewriters and Auxiliary Arrangements" van R.D. Parker (juli 1929), en schetstekeningen; 266
        - Stukken betreffende het afwikkelen van het telegramverkeer per teletype, 1927-1939. Telegramverkeer tussen particulieren 1927 1934., 267; 1 pak
          Bevat een exemplaar van het boekwerkje "Telephone Typewriters and Auxiliary Arrangements" van R.D. Parker (juli 1929), en schetstekeningen
        - Stukken betreffende het afwikkelen van het telegramverkeer per teletype, 1927-1939. Telegramverkeer tussen particulieren 1935 1939., 268; 1 pak
        - Stukken betreffende het verbeteren van het binnenlandse telegraafverkeer door middel van overdraagginrichtingen, 1927-1938., 269; 1 omslag
          Bevat schetstekeningen
        - Stukken betreffende het gebruik van het telegraafdoorverbindingssysteem, 1927-1931., 270; 1 pak
          Bevat statistieken en schetstekeningen
        - Stukken betreffende het gebruik van het telegraafdoorverbindingssysteem, 1932-1939., 271; 1 pak
        - Stukken betreffende de controle op onregelmatigheden met betrekking tot het naleven van voorschriften en werkwijze bij doorverbindingen, 1935-1937, 272; 1 omslag
        - Stukken betreffende het gebruik van telegraaftoestellen, 1928-1932, 273; 1 omslag
        - Stukken betreffende het indienststellen van de Baudotverbinding tussen Amsterdam/Lille/Le Havre, 1927, 274; 1 omslag
        - Stukken betreffende het gebruik Hughes toestellen voor telegraafverbindingen, 1929-1937, 275; 1 omslag
        - Stukken betreffende de gang van zaken rondom de morsedienst, 1928-1939, 276; 1 omslag
        - Stukken betreffende de invoering en het gebruik van wisselstroomtelegrafie, 1926-1936., 277; 1 pak
          Bevat diverse schema's en overzichten
        - Stukken betreffende de invoering en het gebruik van wisselstroomtelegrafie, 1937-1939., 278; 1 omslag
      - Telegraafverkeer, 2.5
        - Stukken betreffende telegraafverkeer tussen Nederland en landen binnen en buiten Europa, 1931-1939, 279; 1 omslag
        - Stukken betreffende overeenkomsten inzake telegraafverkeer, 1927-1939. Overeenkomsten met het buitenland, 280; 1 pak
        - Stukken betreffende overeenkomsten inzake telegraafverkeer, 1927-1939. Overeenkomsten met Western Union, 1927 1933, 281; 1 pak
        - Stukken betreffende overeenkomsten inzake telegraafverkeer, 1927-1939. Overeenkomsten met Western Union, 1934 1935, 282; 1 omslag
        - Stukken betreffende overeenkomsten inzake telegraafverkeer, 1927-1939. Overeenkomsten met Commercial Cable Company, 283; 1 omslag
        - Stukken betreffende het verzenden van telegrammen per draad of radio, 1927-1930, 284; 1 omslag
        - Stukken betreffende een dagelijkse radiotelefonische uitzending van telegrammen naar Spanje, 1936-1937, 285; 1 omslag
      - Draadtelegrafie- en telefonie, 2.6
        - Stukken betreffende de vestiging en opheffing van bij telegraaf- en telefoonkantoren, 1933-1934., 286; 1 omslag
          Bevat geografische schetsen
        - Stukken betreffende de vestiging en opheffing van telegraaf- en telefoonkantoren op het platteland, 1925-1930. Hulptelegraaf- en telefoonkantoren., 287; 1 pak
          Als retro acta zijn stukken uit 1925 en 1926 bijgevoegd.
          Bevat diverse plattegronden.
        - Stukken betreffende de vestiging en opheffing van telegraaf- en telefoonkantoren op het platteland, 1925-1930. Telegraaf- en telefoonstations algemeen., 288; 1 omslag
          Bevat diverse plattegronden
        - Stukken betreffende de vestiging en opheffing van telegraaf- en telefoonkantoren op het platteland, 1925-1930. Telegraaf- en telefoonstations per vestigingsplaats (in alfabetische volgorde)., 289; 1 omslag
      - Radiotelegrafie, 2.7
        - Algemene regelingen en conferenties, 2.71
          - Beknopt jaarverslag over 1929 van de Rijksradio inspectiedienst en van de radio examens, 1930., 290; 1 stuk
          - Stukken betreffende de overtreding van artikel 63 van het radioreglement door de heer J. Hemmes uit Franeker, 1930, 291; 1 omslag
          - Stukken betreffende de toezending van de statistiek van de radioberichtgeving in Nederland over 1938, 1938-1939, 292; 1 omslag
          - Stukken betreffende een lijst van frequenties van radiotelefoon- en radiotelegraaf stations, 1929-1939., 293; 1 omslag
            Bevat diverse frequentielijsten
          - Stukken betreffende stemrecht tijdens internationale radio-conferenties, 1929-1935, 294; 1 pak
          - Stukken betreffende de radioconferentie te Praag in 1927, 1928-1929, 295; 1 pak
          - Stukken betreffende de radioconferentie te Washington in 1927, 1926-1928, 296; 1 pak
          - Stukken betreffende de radioconferentie te Parijs in 1936, 1933-1936, 297; 1 omslag
          - Stukken betreffende de radioconferentie te Caïro in 1938, 1936-1938. Maart-aug. 1936., 298; 1 pak
            Bevat schema's
          - Stukken betreffende de radioconferentie te Caïro in 1938, 1936-1938. Sept. 1936-1937., 299; 1 pak
          - Notulen van de voorbereidingscommissie van de radioconferentie te Madrid in 1932, 1930-1932, 300; 1 pak
          - Voorlopige voorstellen van de voorbereidingscommissie van de radioconferentie te Madrid in 1932, 1930-1931, 301; 1 pak
          - Definitieve voorstellen van de voorbereidingscommissie van de radioconferenties te Madrid in 1932, 1929-1932, 302; 1 pak
          - Correspondentie betreffende de radioconferentie te Madrid in 1932, 1930-1933, 303; 1 pak
          - Conclusies van de voorbereidingscommissie voor de radio-conferenties te Madrid in 1932, 1932, 304; 1 pak
          - Stukken betreffende de opheffing van de Permanente Commissie voor de Radiotelegrafie, 1927-1928, 305; 1 omslag
          - Stukken betreffende het Internationaal Radiotelegrafie Verdrag, 1928-1940., 306; 1 pak
          - Stukken betreffende het vaststellen, wijzigen en aanvullen van Radioreglementen, 1928-1931, 307; 1 pak
          - Stukken betreffende het vaststellen, wijzigen en aanvullen van Radioreglementen, 1932-1939, 308; 1 pak
        - Radiotelegrammen en bijzondere telegrammen, 2.72
          - Stukken betreffende het verstrekken van inlichtingen over de met het stoomschip "Salento" gewisselde radiotelegrammen, 1929, 309; 1 omslag